【裁判字號】    97,訴,188
【裁判日期】    970307
【裁判案由】    槍砲彈藥刀械管制等
【裁判全文】
臺灣板橋地方法院刑事判決               97年度訴字第188號
公  訴  人  臺灣板橋地方法院檢察署檢察官
被      告  己○○
                    （現另案在臺灣桃園女子戒治所強制戒治
上列被告因偽造文書等案件，經檢察官提起公訴（96年度偵字第
14445 號），被告於準備程序中就被訴事實為有罪之陳述，經本
院合議庭裁定由受命法官獨任進行簡式審判程序，並判決如下：
    主  文
己○○犯如附表一所示之罪，各處如附表一所示之刑。其有期徒
刑部分，應執行有期徒刑壹年。
    事  實
一、己○○明知柯博仁（臺灣板橋地方法院檢察署檢察官另案偵
    查）及某真實姓名年籍不詳、綽號「阿勇」之成年男子所持
    庚○○、辛○○○、甲○○、乙○○、丙○○○等人之國民
    身分證或全民健康保險卡，均係來路不明之贓物（詳如附表
    二），復明知未經丁○○、戊○○、乙○○之同意或授權，
    而為附表一所示行為。嗣於民國96年6 月25日上午6 時40分
    許，為警持搜索票在臺北縣鶯歌鎮○○○路273 巷6 號執行
    搜索而查獲，並扣得附表二所示證件。
二、案經桃園縣政府警察局大溪分局報請臺灣板橋地方法院檢察
    署檢察官偵查起訴。
    理  由
一、上揭事實，業據被告己○○於警詢、檢察官訊問及本院審理
    時坦承不諱，並經證人庚○○、辛○○○、姚鈺鳳於檢察事
    務官詢問時及證人甲○○於檢察官訊問時具結證述明確，且
    有附表二所示庚○○、辛○○○、甲○○、乙○○、丙○○○之國民身分證、全民健康保險卡扣案可資佐證。復有臺灣
    大哥大行動通信網路業務服務申請書（申辦門號0000000000
    ）、和信電訊行動電話服務申請書（申辦門號0000000000）
    、遠傳易付卡客戶資料卡（申辦門號0000000000）、和信電
    訊輕鬆打客戶資料卡（申辦門號0000000000）、臺灣大哥大
    預付卡申請書（申辦門號0000000000）各1 件附卷足稽，俱
    徵被告前揭不利於己之自白與事實相符。綜上，本案事證明
    確，被告犯行堪予認定。
二、核被告就附表一編號1 、2 所為，均係犯刑法第216 條、第
    第210 條行使偽造私文書罪及第339 條第1 項詐欺取財罪，
    其就附表一編號3 、5 所為，係犯刑法第216 條、第210 條
    行使偽造私文書罪，其就附表一編號4 所為，則係犯刑法第
    349 條第1 項之收受贓物罪。被告在附表一編號1 、2 、3
    、5 所示各式申請書上偽造丁○○、戊○○、乙○○等人之
    署名，為偽造私文書之階段行為，而被告偽造私文書後持以
    行使，其偽造之低度行為亦應為行使之高度行為所吸收，均
    不另論罪。又附表一編號1 、2 部分，被告以一行使偽造私
    文書之行為，同時向承辦人員施用詐術，詐取行動電話門號
    通話晶片卡，觸犯行使偽造私文書及詐欺取財二罪，為想像
    競合犯，應依刑法第55條規定，從一重之行使偽造私文書罪
    論處。公訴人雖未就前述詐欺取財之犯罪事實提起公訴，然
    此部分與被告行使偽造私文書犯行，有想像競合犯之裁判上
    一罪關係，為起訴之效力所及，本院自得併予審究。至被告
    所犯收受贓物罪及4 次行使偽造私文書罪，犯意各別，行為
    互殊，應予分論併罰。爰審酌被告犯罪之素行、智識程度，
    其犯罪之動機、目的、手段，兼衡被告恣意收受贓物，徒增
    治安機關與財產犯罪被害人追贓之困難程度，及其冒用他人
    名義申辦行動電話門號所獲利益與所肇損害，暨被告犯後坦
    承犯行，態度良好等一切情狀，分別量處如主文所示之刑，
    並就有期徒刑部分，定其應執行之刑，資為懲儆。
三、臺灣大哥大行動通信網路業務服務申請書（申辦門號000000
    0000）上偽造之丁○○署名3 枚、和信電訊行動電話服務申
    請書（申辦門號0000000000）上偽造之丁○○署名3 枚、遠
    傳易付卡客戶資料卡（申辦門號0000000000）上偽造之戊○○署名1 枚、輕鬆付客戶資料卡（申辦門號0000000000）上
    偽造之戊○○署名1 枚、臺灣大哥大預付卡申請書（申辦門
    號0000000000）上偽造之乙○○署名1 枚，為偽造之署押，
    不問屬於犯人與否，應依刑法第219 條規定沒收之。
據上論斷，應依刑事訴訟法第273 條之1 第1 項、第299 條第1
項前段，刑法第216 條、第210 條、第219 條、第339 條第1 項
、第349 條第1 項、第55條、第51條第5 款，刑法施行法第1 條
之1 ，判決如主文。
本案經檢察官張誌洋到庭執行職務。
中    華    民    國    97    年    3     月    7     日
                        刑事第四庭  法  官  廖  怡  貞
以上正本證明與原本無異。
如不服本判決，應於判決送達後10日內，向本院提出上訴狀，上
訴於臺灣高等法院（須附繕本）。
                                    書記官  林  惠  齡
中    華    民    國    97    年    3    月    19    日
附錄本案論罪科刑法條全文
中華民國刑法第210 條
(偽造變造私文書罪)
偽造、變造私文書，足以生損害於公眾或他人者，處5 年以下有
期徒刑。
中華民國刑法第216 條
(行使偽造變造或登載不實之文書罪)
行使第210 條至第215 條之文書者，依偽造、變造文書或登載不
實事項或使登載不實事項之規定處斷。
中華民國刑法第339 條
(普通詐欺罪)
意圖為自己或第三人不法之所有，以詐術使人將本人或第三人之
物交付者，處5 年以下有期徒刑、拘役或科或併科1000元以下罰
金。
以前項方法得財產上不法之利益或使第三人得之者，亦同。
前二項之未遂犯罰之。
中華民國刑法第349條
收受贓物者，處3 年以下有期徒刑、拘役或500 元以下罰金。
搬運、寄藏、故買贓物或為牙保者，處5 年以下有期徒刑、拘役
或科或併科1000元以下罰金。
因贓物變得之財物，以贓物論。
┌───────────────────────────────────┐
│附表一                                                                │
├──┬────────────────────┬───┬───────┤
│編號│犯罪事實                                │罪名  │宣告刑        │
├──┼────────────────────┼───┼───────┤
│1   │己○○基於行使偽造私文書及意圖為自己不法│己○○│處有期徒刑月│
│    │所有之犯意，於96年4 月30日某時許，前往臺│行使偽│。臺灣大哥大行│
│    │灣大哥大股份有限公司（以下簡稱臺灣大哥大│造私文│動通信網路業務│
│    │公司）桃園民生特約服務中心，以丁○○名義│書，足│服務申請書（申│
│    │申辦行動電話門號，而在臺灣大哥大行動通信│以生損│辦門號00000000│
│    │網路業務服務申請書（申辦門號0000000000）│害於他│92）上偽造之張│
│    │上，偽造丁○○之署名3 枚，表彰丁○○本人│人    │素卿署名枚沒│
│    │向臺灣大哥大公司申請租用行動電話門號之旨│      │收。          │
│    │，以此方式，偽造申請書之私文書1 件，足以│      │              │
│    │生損害於臺灣大哥大公司及丁○○本人。復將│      │              │
│    │前開偽造之申請書持以交付該特約中心之服務│      │              │
│    │人員辦理審核手續而為行使，使之誤認係張素│      │              │
│    │卿本人申辦行動電話門號，而交付臺灣大哥大│      │              │
│    │公司門號0000000000之通話晶片卡（即SIM 卡│      │              │
│    │）1 枚。                                │      │              │
├──┼────────────────────┼───┼───────┤
│2   │己○○基於行使偽造私文書及意圖為自己不法│己○○│處有期徒刑月│
│    │所有之犯意，於96年5 月2 日某時許，前往和│行使偽│。和信電訊行動│
│    │信電訊股份有限公司（以下簡稱和信公司）桃│造私文│電話服務申請書│
│    │園介壽服務中心，以丁○○名義申辦行動電話│書，足│（申辦門號0938│
│    │門號，而在和信電訊行動電話服務申請書（申│以生損│952305）上偽造│
│    │辦門號0000000000）上，偽造丁○○之署名3 │害於他│之丁○○署名│
│    │枚，表彰丁○○本人向和信公司申辦行動電話│人    │枚沒收。      │
│    │門號之旨，以此方式，偽造申請書之私文書1 │      │              │
│    │件，足生損害於和信公司及丁○○本人。復將│      │              │
│    │上開偽造之申請書持以交付該服務中心內之服│      │              │
│    │務人員辦理審核手續而為行使，使之誤認張素│      │              │
│    │卿本人申辦行動電話門號，而交付和信公司門│      │              │
│    │號0000000000之通話晶片卡1 枚。          │      │              │
├──┼────────────────────┼───┼───────┤
│3   │己○○基於行使偽造私文書之犯意，於96年5 │己○○│處有期徒刑月│
│    │月15日某時許，前往桃園縣桃園市○○路245 │行使偽│。遠傳易付卡客│
│    │號全虹企業股份有限公司春日店（下簡全虹公│造私文│戶資料卡（門號│
│    │司），以戊○○名義申購行動電話卡，而在遠│書，足│0000000000）及│
│    │傳易付卡客戶資料卡（門號0000000000）及和│以生損│輕鬆付客戶資料│
│    │信電訊輕鬆付客戶資料卡（門號0000000000）│害於他│卡（門號093841│
│    │上，偽造戊○○之署名各1 枚，表彰戊○○本│人    │4544）上偽造之│
│    │人申購各該行動電話卡，以此方式，偽造客戶│      │戊○○署名各壹│
│    │資料卡之私文書2 件，足生損害於全虹公司及│      │枚沒收。      │
│    │戊○○本人，復將上開偽造之客戶資料卡持交│      │              │
│    │全虹公司服務人員備查而為行使。          │      │              │
├──┼────────────────────┼───┼───────┤
│4   │己○○明知柯博仁與某真實姓名年籍不詳、綽│己○○│處有期徒刑伍月│
│    │號「阿勇」之成年男子所持庚○○、辛○○○│收受贓│。            │
│    │之國民身分證各1 枚及甲○○、乙○○、姚黃│物    │              │
│    │冬密之國民身分證、全民健康保險卡各1 枚，│      │              │
│    │均係來路不明之贓物，竟基於收受贓物之故意│      │              │
│    │，於96年6 月23日前某日，在臺北縣鶯歌鎮二│      │              │
│    │甲路5 號2 樓之3 收受之。                │      │              │
├──┼────────────────────┼───┼───────┤
│5   │己○○基於行使偽造私文書之犯意，於96年6 │己○○│處有期徒刑月│
│    │月23日某時許，前往臺北縣鶯歌鎮○○街125 │行使偽│。臺灣大哥大預│
│    │號天地通信企業社，以乙○○名義申購行動電│造私文│付卡申請書（門│
│    │話卡，而在臺灣大哥大預付卡申請書（門號09│書，足│號0000000000）│
│    │00000000）上，偽造乙○○之署名1 枚，表彰│以生損│上偽造之乙○○│
│    │乙○○本人申購該行動電話預付卡之旨，以此│害於他│署名壹枚沒收。│
│    │方式，偽造申請書之私文書1 件，足生損害於│人    │              │
│    │天地通信企業社及乙○○本人，復將上開偽造│      │              │
│    │之申請書持交天地通信企業社服務人員備查而│      │              │
│    │為行使。                                │      │              │
└──┴────────────────────┴───┴───────┘
┌───────────────────────────────────┐
│附表二                                                                │
├──┬─────────┬──────────────────────┤
│編號│證件名稱          │脫離本人持有原因                            │
├──┼─────────┼──────────────────────┤
│1   │庚○○、辛○○○之│分係庚○○、辛○○○所有，於96年2 、3 月間某│
│    │國民身分證各1 枚  │日，在臺北縣鶯歌鎮○○○路某便利商店內遺失。│
├──┼─────────┼──────────────────────┤
│2   │甲○○之國民身分證│為甲○○所有，於96年5 月27日上午8 時50分許，│
│    │、全民健康保險卡各│在桃園縣楊梅鎮○○路○ 段275 號失竊          │
│    │1 枚              │                                            │
├──┼─────────┼──────────────────────┤
│3   │乙○○、丙○○○之│分係乙○○、丙○○○所有，於96年6 月4 日，在│
│    │國民身分證、全民健│新竹市○○區○○路393 號失竊。              │
│    │康保險卡各1 枚    │                                            │
└──┴─────────┴──────────────────────┘


司法院資訊處製作；財團法人民間司法改革基金會備份。
